臺灣屏東地方法院交通事件裁定　　　　　　　　　　　九十三年度交聲字第七一號
　　聲　請　人　交通部公路總局高雄區監理所屏東監理站
　　異　議　人　甲○○
　　即受處分人
右列異議人因違反道路交通管理處罰條例案件，對於交通部公路總局屏東監理站九十
三年四月三十日所為之處分（原處分案號：屏監違字第裁八二─Ｖ00000000
號），聲明異議，本院裁定如左：
    主  文
異議駁回。
    理  由
一、原處分機關以：異議人即受處分人甲○○於民國九十三年四月二十八日二十時三
    十四分，騎乘車牌號碼ＳＢ三—一○三號輕型機車，在屏東縣屏東市○○路七十
    五號處，因酒精濃度超過規定標準之違規，為屏東縣警察局交通警察隊以屏警交
    字第Ｖ00000000號舉發違反道路交通管理事件通知單當場舉發，爰依道
    路交通管理處罰條例第三十五條第一項之規定，裁處罰鍰新臺幣三萬元，並吊扣
    駕駛執照十二個月之處分。
二、異議意旨略謂：異議人於九十三年四月二十八日二十時三十四分，酒後駕駛機器
    腳踏車，遭屏東縣警察局交通隊攔檢，經測試檢定酒精濃度超過規定標準值，逕
    行舉發罰鍰新臺幣三萬元，並扣押機器腳踏車，異議人對於上述情形並無異議，
    也欣然接受，惟違規行為應受處分之標的物乃是機器腳踏車駕駛執照，另報考取
    得普通小型車駕駛執照與機器腳踏車駕駛執照之方式截然不同，型式大小與駕駛
    方式更截然不同，且異議人及眷屬一家生計全靠送貨謀生，若小行車駕駛執照遭
    受吊扣一年，異議人全家之生活將頓失依靠而陷入困境，間接也剝奪異議人一年
    的工作權及全家大小的生活權，為此聲明異議，請求撤銷原處分云云。
三、按汽車駕駛人有飲用酒類或其他類似物後其吐氣所含酒精濃度超過每公升○‧二
    五毫克以上情形者，不得駕車，道路交通安全規則第一百十四條第二款定有明文
    。次按汽車駕駛人，駕駛汽車經測試檢定有酒精濃度超過規定標準情形者，處新
    臺幣一萬五千元以上六萬元以下罰鍰，並當場移置保管其車輛及吊扣其駕駛執照
    一年；又汽車駕駛人，因違反本條例及道路交通安全規則之規定，受吊扣或吊銷
    駕駛執照處分時，吊扣或吊銷其持有各級車類之駕駛執照，道路交通管理處罰條
    例第三十五條第一項第一款及第六十八條亦分別定有明文。
四、經查：本件異議人於前揭時地騎乘前揭機車，為執行臨檢勤務之屏東縣警察局交
    通警察隊員警攔檢，以酒精測試器施以酒精濃度測試，測得其呼氣所含之酒精濃
    度為每公升○．五毫克等情，為異議人所不爭執，並有舉發違反道路交通管理事
    件通知單附卷可稽，本件違規事實明確，另異議人固提出在職證明等資料，證明
    其確有駕車之必要，然此並非法定免責事由，異議人所辯，實無足採，原處分機
    關依據前述規定，裁處罰鍰新臺幣三萬元，並吊扣駕駛執照十二個月之處分，核
    無不當，本件異議為無理由，應予駁回。
五、據上論斷，應依道路交通案件處理辦法第十九條，裁定如主文。
中      華      民      國      九十三      年      六    月     三     日
                                臺灣屏東地方法院交通法庭
                                    法  官  林家聖
右正本證明與原本無異。
如不服本裁定應於收受送達後五日內向本院提出抗告書狀敘述抗告之理由抗告於台灣
高等法院高雄分院。
                                    書記官  唐淑嫻
中      華      民      國      九十三      年      六    月     三     日
